【裁判字號】    92,交聲,1040
【裁判日期】    921128
【裁判案由】    違反道路交通管理處罰條例聲明異議
【裁判全文】
臺灣士林地方法院刑事裁定                      九十二年度交聲字第一四號
    原處分機關  臺北巿交通事件裁決所
    受 處分 人  甲○○
    即 異議 人
右列受處分人因違反道路交通管理處罰條例案件，對於臺北市交通事件裁決所中華民
國九十二年十月六日所為之處分（原處分案號：北市裁三字第裁二二－Ａ七Ｋ０００
二九０號），本院裁定如左：
    主  文
異議駁回。
    理  由
一、按汽車駕駛人駕駛汽車不依規定保持前、後車距離者，處二百元（銀元）以上四
    百元以下罰鍰，道路交通管理處罰條例第五十八條第一款定有明文。
二、本件受處分人即異議人甲○○於九十二年七月十七日九時十分許，駕駛車號九Ｄ
    －九○一六號自用小客車，沿北安路西向東第二車道行駛至肇事處變換車道至第
    三車道時，其右前車頭與沿同向第三車道行駛之ＦＫ－九七二號營大客車左後車
    身相撞及而肇事，為臺北市政府警察局中山分局交通分隊員警以受處分人有不依
    規定保持前、後車距離之違規行為，逕行製單舉發，受處分人收受舉發通知單後
    ，於應到案日期前之九十二年八月二十八日向原處分機關提出申訴，經原處分機
    關函請原舉發機關調查，仍認受處分人所有之汽車違反前開規定，原處分機關即
    依道路交通管理處罰條例第五十八條第一款及違反道路交通管理事件統一裁罰基
    準表所定裁罰基準從輕裁處異議人罰鍰新臺幣（下同）六百元。
三、受處分人甲○○異議意旨否認有任何違反道路交通管理處罰條例之行為，辯稱：
    案發時，係同方向之對方營業大客車司機欲超越伊車行駛，因未注意間隔距離太
    靠近伊車，致大客車車尾撞到伊車，並非伊車沒有保持前後車距等語。經查：本
    件由異議人於警訊中陳稱：我想讓大客車先行，然後我再行至大客車之後，所以
    我車則慢慢往右靠，誰知道我一往右靠時，大客車左後車尾處直接擦撞上我車之
    右前邊，右前後視鏡而掉落等語（參卷附異議人肇事後之談話紀錄表），並參酌
    員警於肇事後所製作之道路交通事故現場圖所示，異議人之車最後停止位置已完
    全偏離異議人原先行駛之第二車道，而停在ＦＫ－九七二號營業大客車行駛之第
    三車道內，而營業大客車卻仍停在其原先行駛之原第三車道內，且車頭係向正前
    方，絲毫沒有偏離等情，可知異議人確係駕駛車輛沿北安路西向東第二車道行駛
    至肇事處變換車道至第三車道時，其右前車頭與沿同向第三車道行駛之ＦＫ－九
    七二號營大客車左後車身相撞及而肇事，顯然變換車道時並未保持與於同向不同
    車道行駛車輛之前、後車距離甚明。異議人異議意旨稱：係營業大客車超車不慎
    撞及伊車云云，然若如此，衡情營業大客車最後停止位置之車頭應該會超越進入
    異議人所行駛之第二車道內，始符常理，惟依交通事故現場圖所繪，營業大客車
    確仍停止於原先行駛之第三車道內，毫無異議人所述超車之跡象可言，異議意旨
    翻異前詞，且所辯與常理不符，應係異議人事後卸責之詞，不足採信。
四、綜上所述，受處分人確實駕駛汽車不依規定保持前、後車距離，從而原處分機關
    依道路交通管理處罰條例第五十八條第一款之規定及違反道路交通事件統一裁罰
    標準及處理細則第二條所定之裁罰標準表，從輕裁罰六百元之罰鍰，於法核無違
    誤，受處分人異議顯無理由，應予駁回。
五、據上論斷，應依道路交通案件處理辦法第十九條，裁定如主文。
中      華      民      國    九十二    年     十一     月    二十八    日
                                    臺灣士林地方法院交通法庭
                                        法  官   王  沛  雷
右正本證明與原本無異。
如不服本裁定應於送達後五日內向本院提出抗告狀。
                                        書記官   詹  志  鵬
中      華      民      國    九十二    年     十二     月      二      日


司法院資訊處製作；財團法人民間司法改革基金會備份。
